臺灣新竹地方法院刑事判決
109年度易字第970號
公  訴  人  臺灣新竹地方檢察署檢察官
被      告  許青濬




上列被告因違反家庭暴力防治法案件，經檢察官提起公訴（109 
年度偵字第9801號），被告就被訴事實為有罪之陳述，本院依簡
式審判程序審理，判決如下：
    主  文
甲○○犯違反保護令罪，共肆罪，各處拘役參拾日，如易科罰金，
以新臺幣壹仟元折算壹日。應執行拘役陸拾日，如易科罰金，以
新臺幣壹仟元折算壹日。
    事實及理由
一、本件犯罪事實及證據除補充「被告甲○○於本院訊問時之自白
    」為證據外，餘均引用檢察官起訴書之記載（如附件）。
二、論罪科刑：
（一）核被告所為，係犯家庭暴力防治法第61條第4款之違反保
      護令罪。
（二）被告前後4 次違反保護令之犯行，犯意各別，時間不同，
      行為互殊，應予分論併罰。
（三）被告前因公共危險案件，經本院以107年度交易字第246號
      判決判處有期徒刑4 月，於民國108年11 月25日易科罰金
      執行完畢等情，有臺灣高等法院被告前案紀錄表1份在卷
      可考，是被告前受有期徒刑之執行完畢後，5 年以內故意
      再犯本件有期徒刑以上之罪，為累犯。然觀其前案紀錄為
      公共危險案件，罪質及所侵害之法益與本件均不相同，故
      參照釋字第775號解釋之意旨，不予加重其刑。
（四）爰審酌被告素行不佳，於接獲本院核發之民事暫時保護令
      後，不知深切警惕，仍恣意違反，顯然漠視法令，所為實
      有不該；惟念及被告犯後終能坦承犯行之態度、犯罪動機
      、所生危害，暨其自述高中畢業、離婚、子女已成年、無
      業、肝癌末期、居住於安養院、經濟來源為其兄等一切情
      狀，量處如主文所示之刑，並定其應執行之刑，及諭知易
      科罰金之折算標準。
據上論斷，應依刑事訴訟法第273條之1第1項、 第299條第1項前
段、第310條之2、第454條第2項，判決如主文。 
本件經檢察官吳志中提起公訴，檢察官翁旭輝到庭執行職務。
中　　華　　民　　國　　110 　年　　1 　　月　　29　　日
                  刑事第一庭法  官  魏瑞紅
以上正本證明與原本無異。
如不服本判決應於收受本判決後20日內向本院提出上訴書狀，上
訴書狀應敘述具體理由。上訴書狀未敘述上訴理由者，應於上訴
期間屆滿後20日內補提理由書狀於本院(均須按他造當事人之人
數附繕本 )「切勿逕送上級法院」。 
中　　華　　民　　國　　110 　年　　2 　　月　　1 　　日
                            書記官  李佳穎
附錄本件論罪科刑法條：
家庭暴力防治法第61條
違反法院依第14條第1項、第16條第3項所為之下列裁定者，為本
法所稱違反保護令罪，處3年以下有期徒刑、拘役或科或併科新
臺幣10萬元以下罰金：
一、禁止實施家庭暴力。
二、禁止騷擾、接觸、跟蹤、通話、通信或其他非必要之聯絡行
    為。
三、遷出住居所。
四、遠離住居所、工作場所、學校或其他特定場所。
五、完成加害人處遇計畫。
　　　　
附件： 
臺灣新竹地方檢察署檢察官起訴書
                                     109年度偵字第9801號
　　被　　　告　甲○○　男　

    選任辯護人  陳佳函律師
上揭被告因違反家庭暴力防治案件，已經偵查終結，認應提起公
訴，茲將犯罪事實及證據並所犯法條分敘如下：
　　　　犯  罪  事  實
一、甲○○前於民國107年6月間，因公共危險案件，經臺灣新竹地
    方法院判處有期徒刑4月確定，於108年11月25日易科罰金執
    行完畢，詎仍不知悔改向上，渠前與乙○○為同居男女朋友，
    而具有家庭暴力防治法第3條第2款之家庭成員關係，並明知
    臺灣新竹地方法院（下稱新竹地院）於109年4月8日以109年
    度司暫家護字第164號民事暫時保護令，裁定禁止渠對乙○○
    、陳○○（91年生，年籍詳卷）及陳○○（94年生，年籍詳卷）
    等人實施身體或精神上之騷擾、脅迫或其他不法侵害之行為
    ，亦不得對乙○○為騷擾、接觸之行為，且應遠離新竹縣○○市
    ○○街000號乙○○工作場所暨居所至少50公尺，竟基於違反前
    揭保護令之犯意，於109年6月15日下午3時14分許起至同月2
    0日下午5時3分之期間，在新竹縣○○市○○街000號前，接近並
    窺探僅距35.6公尺外之乙○○前揭工作場所暨居所，而違反前
    揭保護令（相關態樣詳如附件所示），嗣經乙○○報警究辦，
    為警循線查獲。
二、案經乙○○訴由新竹縣政府警察局竹北分局報告偵辦。
　　　　證據並所犯法條
一、證據清單及待證事實：
編號 證據名稱 待證事實 1 被告甲○○於警詢及偵查中不利於己之陳述 伊確有於前揭時地在場之事實，辯稱：因伊在附近租屋，當時伊要返回租屋處，伊現在沒錢，只能租在那邊云云。 2 證人即告訴人乙○○於警詢及偵查中之指述 被告確有於前揭時地在場窺視告訴人工作場所暨居所，而有違反保護令之犯罪事實。 3 職務報告、新竹地院109年度司暫家護字第164號民事暫時保護令、新竹縣政府警察局竹北分局保護令執行紀錄表（109年5月14日，在新竹地院第20法庭外）、家庭暴力通報表（109年6月15日發生及通報）、台灣親密關係暴力危險評估表（109年6月24日）、現場圖、現場相片（含監視器擷取畫面、測距相片，僅距35.6公尺）14張 被告確有於前揭時地在場且未遠離告訴人工作場所暨居所50公尺以上之距離，而有違反保護令之犯罪事實。 
二、核被告甲○○所為，係違反家庭暴力防治法第61條第4款之違
    反保護令罪嫌。被告前後4次違反保護令罪，犯意各別，行
    為互殊，請依刑法第50條之規定，予以分論併罰。又被告前
    曾受有期徒刑之執行完畢後，渠於5年以內故意再犯本罪，
    為累犯，各請依刑法第47條第1項規定加重其刑。
三、依刑事訴訟法第251條第1項提起公訴。
　　此　致
臺灣新竹地方法院
中　　華　　民　　國　 109　　年　　11　　月　　23　　日
　　　　　　　　　　　　　　檢察官　吳  志  中
本件證明與原本無異
中　　華　　民　　國　 109　　年　　12　　月　　1 　　日
                            書記官  陳  志  榮
附件：
編號 違反保護令時間及地點 違反保護令態樣 01 109年6月15日下午3時41分許， 在新竹縣○○市○○街000號前 被告甲○○搭乘計程車返回該住處樓下。 02 109年6月16日下午5時57分許， 在新竹縣○○市○○街000號前 被告甲○○騎乘電動機車外出。 03 109年6月20日下午2時43分許， 在新竹縣○○市○○街000號前 被告甲○○搭乘計程車返回並在樓下騎樓休息。 04 109年6月20日下午5時3分許， 在新竹縣○○市○○街000號前 被告甲○○騎乘電動機車外出。